【裁判字號】    99,上訴,4462
【裁判日期】    991230
【裁判案由】    毒品危害防制條例
【裁判全文】
臺灣高等法院刑事判決                99年度上訴字第4462號
上  訴  人
即  被  告  吳錄銘
上列上訴人因違反毒品危害防制條例案件，不服臺灣宜蘭地方法
院99年度訴字第374號，中華民國99年11月30 日第一審判決（起
訴案號：臺灣宜蘭地方法院檢察署99年度毒偵字第588 號），提
起上訴，本院判決如下：
    主  文
上訴駁回。
    理  由
一、按不服地方法院之第一審判決而上訴者，應向管轄第二審之
    高等法院為之。上訴書狀應敘述具體理由。第二審法院認為
    上訴書狀未敘述理由或上訴有第362條前段之情形者，應以
    判決駁回之。刑事訴訟法第361條第1項、第2項、第367條前
    段，分別定有明文。所謂不服第一審判決之具體理由，係指
    依據卷內訴訟資料，具體指摘第一審判決關於認定事實、適
    用法律及量刑等項，有違法或不當之情形而言，此為提起第
    二審上訴之法定要件。倘上訴人之上訴書狀或補提之上訴理
    由書，雖有敘述上訴理由，惟並未具體敘述第一審判決有上
    述違法、不當情形，即與未敘述具體理由無異，所為上訴，
    即不符合上訴之法定要件。
二、本件上訴人即被告吳錄銘不服原審判決，提起上訴，上訴狀
    理由略以：原審檢察官本准予被告以美沙冬療法替代服刑，
    嗣因被告另案起訴尚未終結，故不能實施美沙冬治療計畫，
    後來該另案被告獲不起訴處分，為此被告請求原審法官給予
    美沙冬替代療法之機會竟遭否決，為此提起上訴，請求准予
    將原判決改為接受美沙冬療法以替代服刑云云。惟查，所謂
    「美沙冬替代療法」，係法務部援引毒品危害防制條例第24
    條之規範意旨，擬定毒品減害計畫，對施用毒品之被告，委
    諸檢察官斟酌具體個案情節，以緩起訴附戒癮治療手段，代
    替刑事訴追程序。本件被告施用毒品犯行，既經檢察官提起
    公訴，當認已無上開毒品減害計畫之適用，被告上訴意旨請
    求改命接受美沙冬療法以替代服刑云云，於法不合，與未敘
    明具體理由無異。本件原審法院認定被告施用第一級毒品海
    洛因，罪證明確，引用毒品危害防制條例第10條第1項之規
    定，又以被告本件犯行符合刑法第47條第1項累犯應予加重
    之規定，並審酌被告施用毒品之行為對於自己及社會所造成
    之危害程度非輕，且經觀察勒戒、強制戒治後，仍難抑毒癮
    ，再度施用毒品，惟念其犯後坦承犯行，態度尚稱良好等一
    切情狀，量處有期徒刑10月，刑度妥適，核無不當或違法之
    情形。被告上訴徒執其個人對法律之誤解，並未依據卷內既
    有訴訟資料或提出新事證，指摘或表明第一審判決有何採證
    認事、用法或量刑等足以影響判決本旨之不當或違法，而構
    成應予撤銷之具體理由。是其上訴並未以書狀敘述具體理由
    ，揆諸上開規定，自屬不合法律上之程式，爰不經言詞辯論
    ，將被告之上訴駁回。
據上論斷，應依刑事訴訟法第367條前段、第372條，判決如主文
中    華    民    國    99    年    12    月    30    日
                  刑事第二十一庭審判長法  官  蔡聰明
                                      法  官  許永煌
                                      法  官  趙文
以上正本證明與原本無異。
如不服本判決，應於收受送達後10日內向本院提出上訴書狀，其
未敘述上訴之理由者並得於提起上訴後10日內向本院補提理由書
（均須按他造當事人之人數附繕本）「切勿逕送上級法院」。
                                      書記官  葉金發
中    華    民    國    99    年    12    月    31    日
附錄：本案論罪科刑法條全文
毒品危害防制條例第10條 第1項
施用第一級毒品者，處 6 月以上 5 年以下有期徒刑。

司法院資訊處製作；財團法人民間司法改革基金會備份。
